最高法院刑事判決　　　　　　　九十四年度台非字第二六七號
　　上　訴　人　最高法院檢察署檢察總長
　　被　　　告　甲○○
　　　　　　　　　　　 上訴書.
　　　　　　　　　　　 巷16.
上列上訴人因被告竊盜案件，對於台灣台南地方法院中華民國九
十二年十二月十一日第一審確定判決（九十二年度訴字第六八六
號，起訴案號：台灣台南地方法院檢察署九十二年度偵字第二一
八三、三一一九、四二五三、四五三二號），認為部分違法，提
起非常上訴，本院判決如下：
    主  文
原判決撤銷。
甲○○共同連續竊盜，處有期徒刑壹年。
    理  由
非常上訴理由稱：「一、按累犯之成立要件，依刑法第四十七條
之規定，必須曾受有期徒刑之執行完畢，或受無期徒刑或有期徒
刑一部之執行而赦免後，五年以內再犯有期徒刑以上之罪者，始
足當之；所稱執行完畢，除執行刑期期滿者外，如其為二以上徒
刑併執行者，依刑法第七十九條之一第一項規定：『二以上徒刑
併執行者，第七十七條所定最低應執行刑之期間，合併計算之。
』同條第三項規定：『依第一項規定合併執行計算執行期間而假
釋者，前條第一項規定之期間，亦合併計算之。』從而，在合併
執行之情形，經許其假釋出獄者，其報請許可假釋所須最低應執
行期間既合併計算，且假釋期間（即殘刑期間）亦合併計算之，
其期間即無從區分。因之，不論假釋前所執行之期間是否已逾其
中任一罪之刑期，亦不論嗣後其假釋有無被撤銷，在假釋期間內
均應認為尚未執行完畢，其於執行逾其中任一罪之刑期後五年內
之假釋期間，再犯有期徒刑以上之罪者，即不應論以累犯。（最
高法院八十八年度台非字第一五八號、九十三年度台非字第一五
六號判決可供參照）。二、本件被告甲○○，先於八十二、八十
三年間犯煙毒案件，經定應執行刑為五年（八十四年執更字第二
○三四號）（以下稱甲案）執行中假釋在外，假釋期間八十六年
間又因犯煙毒案判處有期徒刑四年二月（八十六年度執字第二三
七四號）（以下稱乙案），發監執行並撤銷前案之假釋，接續其
後執行二年九月二十九日（八十七年度執更字第二四號）以下稱
甲案殘刑，另發覺八十六年間甲○○再犯煙毒案經判處有期徒刑
三年六月（八十七年度執字第二七四號）（以下稱丙案），乃接
續於甲案殘刑（二年九月二十九日）之後執行，以上三個徒刑併
執行，嗣於九十一年八月二十日假釋付保護管束而出獄。甲○○
復於九十二年假釋期間內犯竊盜罪判處有期徒刑一年二月（丁案
），而撤銷假釋，於九十二年九月十六日為警緝獲發監執行（甲
案殘刑、乙案、丙案）之殘刑五年一月八日。有期徒刑一年二月
（丁案）接續其後執行在案，有台南地檢署刑案資料查註紀錄表
、九十三年度執字第六二○號案卷可稽。本件台灣台南地方法院
於九十二年十二月十一日以九十二年度訴字第六八六號甲○○竊
盜案判處有期徒刑一年二月（丁案），並誤以前案煙毒之徒刑四
年二月（乙案）業於九十年八月二十三日執行完畢，為五年內再
犯有期徒刑以上之罪，累犯加重其刑，揆諸首開說明，顯有判決
適用法則不當之違法。案經確定，爰依刑事訴訟法第四百四十一
條、第四百四十三條提起非常上訴，以資糾正」等語。
本院按判決適用法則不當者，為違背法令，刑事訴訟法第三百七
十八條定有明文。又依刑法第四十七條規定，累犯之成立，必須
曾受有期徒刑之執行完畢，或受無期徒刑或有期徒刑一部之執行
而赦免後，五年以內再犯有期徒刑以上之罪者，始足當之。且刑
法第七十九條之一第一項規定「二以上徒刑併執行者，第七十七
條所定最低應執行之期間，合併計算之」；同條第三項規定「依
第一項規定合併計算執行期間而假釋者，前條第一項規定之期間
，亦合併計算之」。則在合併執行之情形，經許其假釋出獄者，
其報請許可假釋所須最低應執行之期間，既合併計算，且假釋期
間（即殘刑期間），亦合併計算之，其期間即無從區分。從而，
不論假釋出獄前所執行之期間是否已逾其中一罪之刑期，亦不論
嗣後其假釋有無被撤銷，在假釋期間內，均應認為尚未執行完畢
。其於執行逾其中一罪之刑期後五年內之假釋期間，再犯有期徒
刑以上之罪者，不應論以累犯。本件被告甲○○於民國八十二、
八十三年間因犯煙毒等罪經判決確定後，復經台灣台南地方法院
以八十四年度聲字第一一七三號裁定定其應執行刑為有期徒刑五
年，嗣獲准假釋，而於假釋期間再犯煙毒罪，經同院以八十六年
度訴字第三五九號判處有期徒刑四年二月確定，嗣發監執行並撤
銷上開假釋，接續其後執行前案之殘刑二年九月二十九日。陳某
於八十六年間又犯煙毒罪，經同院以八十六年度訴字第一四二一
號判處有期徒刑三年六月確定，亦接續其後執行，而於九十一年
八月二十日獲准假釋，並付保護管束，其假釋期間經縮短刑期應
至九十六年十月八日，此有卷附台灣高等法院被告全國前案紀錄
表及上開刑事案全卷（包含執行卷）足稽。依原確定判決之事實
，被告係於上開假釋期間之九十二年一月二十四日，至同年四月
十一日間，或單獨，或夥同王翔麟，在台南縣永康市等地，竊取
他人之行動電話等情。揆諸上揭說明，因其先前所犯上開罪名接
續合併執行之關係，不能認已經執行完畢。乃原確定判決誤認被
告前於八十六年間所犯煙毒罪，經處有期徒刑四年二月，已於九
十年八月二十三日執行完畢，渠係於該案有期徒刑執行完畢後五
年內再犯有期徒刑以上之罪，而適用刑法第二十八條、第五十六
條、第三百二十條第一項、第四十七條，罰金罰鍰提高標準條例
第一條前段規定，論以被告共同連續竊盜罪，並依累犯規定加重
其刑，量處有期徒刑一年二月，自有判決適用法則不當之違法。
非常上訴意旨執以指摘，洵有理由，且於被告不利，應由本院將
原判決撤銷，另行依法判決，以資救濟。
據上論結，應依刑事訴訟法第四百四十七條第一項第一款但書，
刑法第二十八條、第五十六條、第三百二十條第一項，判決如主
文。
中　　華　　民　　國　九十四　年　 十二　 月　　八　　日
                      最高法院刑事第九庭
                          審判長法官  張　淳　淙
                                法官  張　春　福
                                法官  呂　丹　玉
                                法官  洪　昌　宏
                                法官  蔡　彩　貞
      本件正本證明與原本無異
                                      書  記  官
中　　華　　民　　國　九十四　年　 十二　 月　 十四　 日
                                                      J
附錄：本件論罪法條
刑法第三百二十條第一項
意圖為自己或第三人不法之所有，而竊取他人之動產者，為竊盜
罪，處五年以下有期徒刑、拘役或五百元以下罰金。
